# 请教陈斑:境外投资公司的投资收益核算问题

提问人：5566 时间：2012-03-29 22:46:05
国内公司A于 2011 年在香港设立全资子公司B,假如 2011 年度B的财务数据如下: 资产总额 30 万美元,负债 20 万美元,净资产 10 万美元,其中股本 0 美元,未分配利润 10 万美元。净利润 10 万美元。 A执行《企业会计制度》，对B采用权益法核算，那么，A期末应记投资收益10 万美元，如何折算成人民币，有 2 种做法： 1 、 直接按 2011 年 12 月 31 日美元折人民币汇率6.3折合 63 万元; 2、将B公司的资产负债表按 2011 年 12 月 31 日美元折人民币汇率6.3折合人民币，利润表按平均汇率折合人民币（假设是6.2）。则未分配利润 10 万美元折合人民币是 63 万美元，净利润 10 万美元按平均汇率折合折合人民币是 62 万美元，会计分录：
借：长期股权投资-损益调整 63 万 贷：投资收益 62 万 贷：外币折算差额 1 万
这种处理方式好象是新准则对外币报表的折算处理方法吧？可以用于投资收益的核算吗？那种方法是正确，或其实都不正确？

回答人：chenyiwei
借：长期股权投资——损益调整 62 万 借：长期股权投资——投资准备 1 万 贷：投资收益 62 万 贷：资本公积——股权投资准备 1 万

提问人：5566 时间：2012-03-30 09:04:55
那假如 2011 年 12 月 31 日美元折人民币汇率6.2，平均汇率6.3，如何做分录？ 借：长期股权投资——损益调整 63 万 借：资本公积——股权投资准备 1 万 贷：投资收益 63 万 贷：长期股权投资——投资准备 1 万 这样资本公积不就是-1万吗

回答人：chenyiwei
确实如此。所遵循的原理是一贯的。此时资本公积金的-1万元也是可以解释的，因为被投资企业的报表折算到人民币后，外币报表折算差额同样是负数。